臺灣嘉義地方法院刑事判決
109年度金訴字第156號
公  訴  人  臺灣嘉義地方檢察署檢察官
被      告  侯竣元




上列被告因違反洗錢防制法等案件，經檢察官提起公訴（109 年
度偵字第7880號），本院判決如下：
    主    文
侯竣元幫助犯洗錢防制法第十四條第一項之一般洗錢罪，處有期
徒刑壹月，併科罰金新臺幣參仟元，罰金如易服勞役，以新臺幣
壹仟元折算壹日。
    犯罪事實
一、侯竣元可預見金融機構帳戶係個人理財之重要工具，如提供
    予缺乏信賴基礎之他人使用，將可能幫助犯罪集團利用作為
    財產犯罪之人頭帳戶及掩飾或隱匿他人之犯罪所得，且對方
    提領後即會產生遮斷金流以逃避國家追訴、處罰之效果，竟
    基於縱將金融帳戶資料交予他人，他人可能利用該帳戶作為
    詐欺取財，並利洗錢之實行，亦不違背其本意之幫助犯意，
    於民國109 年4 月13日21時32分許，在桃園市○○區○○○
　　路00號之全家便利商店龜山樂高店，將其向①彰化銀行西三
　　重分行申設帳號0000-00-00000-0-00帳戶（下稱甲帳戶）、
　　②中華郵政股份有限公司六腳蒜頭郵局申設帳號0000000-00
　　00000 帳戶（下稱乙帳戶）之存摺、提款卡暨密碼各一，以
　　店到店方式寄送至臺中市○○區○○路0 段000 號之全家便
　　利商店臺中中泰店予「林貴豪」收受，容任對方或所屬詐欺
　　集團成員作為人頭帳戶使用。嗣該詐欺集團成員即共同基於
　　意圖為自己不法所有之犯意聯絡，分別於如附表所示時間、
　　對如附表所示被害人佯以如附表所示詐術，使渠陷於錯誤，
　　分別依指示將款項匯入甲、乙帳戶內【被害人、詐騙方式、
　　匯款時間、匯款金額、人頭帳戶等均詳如附表所載】，旋遭
　　提領一空而掩飾或隱匿該等犯罪所得之所在及去向【除附表
　　編號5 被害人受騙匯款未經提領即遭圈存，此部分未涉隱匿
　　不法所得所在及去向之情事，詳後不另為無罪諭知部分外】
　　。嗣如附表所示之被害人察覺受騙而報警處理，始循線查獲
　　。 
二、案經吳東樺、鐘康治、林可盈、劉思琪、朱家宏訴由嘉義縣
　　警察局朴子分局報請臺灣嘉義地方檢察署檢察官偵查起訴。
    理  由
一、證據能力部分：
    按被告以外之人（包括證人、鑑定人、告訴人、被害人及共
　　同被告等）於審判外之陳述雖不符刑事訴訟法第159 條之1
　　至之4 等4 條之規定，而經當事人於審判程序同意作為證據
　　，法院審酌該言詞陳述或書面陳述作成時之情況，認為適當
　　者，亦得為證據；當事人、代理人或辯護人於法院調查證據
　　時，知有刑事訴訟法第159 條第1 項不得為證據之情形，而
　　未於言詞辯論終結前聲明異議者，視為有前項之同意，同法
　　第159 條之5 定有明文。立法意旨在於傳聞證據未經當事人
　　之反對詰問予以核實，原則上先予排除。惟若當事人已放棄
　　反對詰問權，於審判程序中表明同意該等傳聞證據可作為證
　　據；或於言詞辯論終結前未聲明異議，基於尊重當事人對傳
　　聞證據之處分權，及證據資料愈豐富，愈有助於真實發見之
　　理念，且強化言詞辯論主義，使訴訟程序得以順暢進行，上
　　開傳聞證據亦均具有證據能力。經查，本判決所引用下列各
　　項證據方法之證據能力，於本院準備程序時被告表示同意（
　　見院卷第69-71 頁、第222-223 頁），且檢察官、被告於審
　　理中調查證據時，知有刑事訴訟法第159 條第1 項不得為證
　　據之情形，亦未於言詞辯論終結前聲明異議，且本院審酌該
　　等證據作成之客觀情況均無不當，並無不宜作為證據之情事
　　，依刑事訴訟法第159 條之5 之規定，認應具有證據能力。
二、認定犯罪事實所憑證據及理由：
    上揭犯罪事實，業據被告於本院審理時坦承不諱（見院卷第
　　434 頁），且經證人即告訴人吳東樺、鐘康治、林可盈、劉
　　思琪、朱家宏指訴遭詐騙匯款等情明確，復有如附表所示「
　　證據出處」欄所載卷證足稽，及被告申設甲、乙帳戶之客戶
　　基本資料及交易明細查詢等，並提供全家店到店寄件證明之
　　顧客聯、寄件存摺影本、與對方LINE對話紀錄附卷可考（見
　　警卷第89-102頁、第113-120 頁）。又按刑法上之故意，可
　　分為直接故意與不確定故意（間接故意），所謂「不確定故
　　意」，係指行為人對於構成犯罪之事實，預見其發生而其發
　　生並不違背其本意者，刑法第13條第2 項定有明文。雖被告
　　一度辯稱其認知理解較差而誤信對方可以薪資轉帳藉以美化
　　帳目申貸成功云云，提出報案資料、輕度身心障礙證明（見
　　警卷第110-112 頁；院卷第77-78 頁），另經被告就讀學校
　　函覆成績資料、就診單位函覆診療紀錄等（見院卷第79-8至
　　83頁、第87-88 頁、第107-125 頁、第129-155 頁、第163-
　　167 頁）；惟衡諸一般生活經驗中，無論自行或委請代辦向
　　金融機構申辦貸款，只須提出申請書暨檢附身分證明、在職
　　證明、財力所得或擔保品等件，經金融機構徵信審核通過，
　　再辦理對保手續，待申請程序完成始行撥款，縱有瞭解撥款
　　帳戶之必要，亦僅須影印存摺封面或告以撥入之單位名稱、
　　戶名及帳號即可，無須於申請貸款之初提供撥款帳戶之存摺
　　或提款卡等原件，更遑論提供提款卡之密碼，否則難保相關
　　人員或代辦公司於銀行撥款後易於侵吞入己。而前揭資料並
　　無明顯可認被告智識過低、均為身體不適就診紀錄，尚無從
　　為其有利之認定。況被告稱對方以網路、LINE聯繫，不清楚
　　對方代辦公司名稱、地址或聯絡方式，審理中亦供稱之前曾
　　向OK忠訓國際申貸過沒有提供帳戶存摺、提款卡一節明確（
　　見院卷第431 頁），其應具有貸款、工作社會經驗等（參院
　　卷第435 頁），竟對於代辦人身分背景一無所悉之狀況下，
　　徒憑網路、LINE對話片面之詞，輕率將其甲、乙帳戶存摺、
　　提款卡及密碼提供予他人，如此輕信之舉殊難想像。再者，
　　對方表明以薪資轉帳美化帳目，益顯非依正常程序辦理貸款
　　，即欲透過製造虛假之存提薪轉紀錄以取得貸款，被告明知
　　此情（見院卷第431 頁），仍將甲、乙帳戶存摺、提款卡及
　　密碼貿然提供予無法確知之他人而具有相當之風險，主觀上
　　亦非確信該帳戶必不會遭他人作為不法用途，足徵其乃出於
　　縱遭他人非法使用，亦並不違背其本意而為之至明。甚且，
　　被告就上開幫助洗錢、幫助詐欺情事於審理時為認罪之表示
　　（見院卷第434 頁），復有前述事證常理補強佐證，爰以此
　　而為認定。綜上，本件事證明確，被告前開犯行洵堪認定，
　　應依法論科。 
三、論罪科刑：
  ㈠按刑法第30條之幫助犯，係以行為人主觀上有幫助故意，客
　　觀上有幫助行為，即對於犯罪與正犯有共同認識，而以幫助
　　意思，對於正犯資以助力，但未參與實行犯罪之行為者而言
　　。幫助犯之故意，除需有認識其行為足以幫助他人實現故意
　　不法構成要件之「幫助故意」外，尚需具備幫助他人實現該
　　特定不法構成要件之「幫助既遂故意」，惟行為人只要概略
　　認識該特定犯罪之不法內涵即可，無庸過於瞭解正犯行為之
　　細節或具體內容。金融帳戶乃個人理財工具，依我國現狀，
　　申設金融帳戶並無任何特殊限制，且可於不同之金融機構申
　　請多數帳戶使用，是依一般人之社會通念，若見他人不以自
　　己名義申請帳戶，反而收購或借用別人之金融帳戶以供使用
　　，並要求提供提款卡及告知密碼，則提供金融帳戶者主觀上
　　如認識該帳戶可能作為對方收受、提領特定犯罪所得使用，
　　對方提領後會產生遮斷金流以逃避國家追訴、處罰之效果，
　　仍基於幫助之犯意，而提供該帳戶之提款卡及密碼，以利洗
　　錢實行，仍可成立一般洗錢罪之幫助犯（最高法院108 年度
　　台上大字第3101號裁定意旨參照）。本件詐欺集團成員利用
　　被告提供甲、乙帳戶，向被害人等施以詐騙手法致陷於錯誤
　　而依指示匯款，旋遭詐欺集團成員提領一空，被告所為固未
　　直接實行詐欺取財、掩飾、隱匿犯罪所得之構成要件行為，
　　惟其提供前開帳戶作為工具，的確對犯罪集團成員遂行詐欺
　　取財、掩飾或隱匿犯罪所得資以助力，利於詐欺取財及洗錢
　　之實行。是核被告所為，係犯刑法第30條第1 項前段、第33
　　9 條第1 項之幫助詐欺取財罪、刑法第30條第1 項前段、洗
　　錢防制法第14條第1 項之幫助洗錢罪。至起訴意旨認被告所
　　為係一般洗錢罪之正犯，容有誤會，業如上述。另刑事訴訟
　　法第300 條所謂變更法條，係指罪名之變更而言，若僅行為
　　態樣有正犯、從犯之分，或既遂、未遂之分，即無庸引用刑
　　事訴訟法第300 條變更起訴法條（最高法院101 年度台上字
　　第3805號判決意旨可資參照），一併敘明。被告一同時提供
　　甲、乙帳戶之幫助行為致被害人5 人遭詐騙匯款，為同種想
　　像競合，以及一行為同時觸犯上開2 罪名（排除附表編號5
　　部分），亦為異種像競合犯，依刑法第55條規定，應從一重
　　論以幫助洗錢罪。
  ㈡又按犯前2 條之罪，在偵查或審判中自白者，減輕其刑，洗
　　錢防制法第16條第2 項定有明文。被告於偵、審中對於所犯
　　同法第14條第1 項之罪自白不諱（見偵卷第49頁；院卷第43
　　4 頁），依上開規定，應予減輕其刑。且被告既係對正犯資
　　以助力而未參與犯罪構成要件行為之實行，為洗錢罪之幫助
　　犯，爰依刑法第30條第2 項之規定，按正犯之刑減輕之，並
　　依刑法第70條規定遞減之。
  ㈢爰以行為人責任為基礎，審酌被告率然提供上開甲、乙帳戶
　　予不相識他人使用，容任作為向被害人詐欺取財之人頭帳戶
　　，非但造成被害人之財產上損失，並使犯罪者得以掩飾真實
　　身分，匯入之犯罪所得一旦提領而出，即得製造金流斷點，
　　增加查緝犯罪之困難，助長社會犯罪風氣，殊屬不當；惟念
　　被告本身尚非實際參與詐欺、洗錢之正犯，可非難性較小，
　　亦無證據證明被告因此獲有任何利益，其於審理時表示知錯
　　之悔意，業與被害人吳東樺、鐘康治、林可盈、劉思琪成立
　　調解筆錄，目前持續如期履行分期付款中（參院卷第79至79
　　-2頁、第401-402 頁、第403 頁），另被害人朱家宏所提供
　　賠償條件，被告亦陳明願意履行（參院卷第413-415 頁、第
　　433 頁），慮及被害人之意見如上，綜合被告犯罪目的基於
　　情義為前友人償債、手段、對社會所生危害、個人智識程度
　　、經濟與生活狀況（參院卷第435 頁審理筆錄所載）等一切
　　情狀，量處如主文所示之刑，併就罰金部分，諭知易服勞役
　　之折算標準。至被告曾因刑案經處刑後假釋付保護管束，迄
　　110 年2 月5 日縮刑期滿，有臺灣高等法院被告前案紀錄表
　　在卷可稽，諒與刑法第74條第1 項緩刑要件未盡相符，故不
    予緩刑之宣告。　　
  ㈣不予沒收：
  ①被告否認拿到任何利益或報酬，卷內亦無證據證明其確有獲
　　取任何犯罪所得，自無從宣告沒收；縱其提供予他人之甲、
　　乙帳戶資料固係犯罪所用之物，但並未扣案，無證據證明尚
　　屬存在，復非屬違禁物，倘予追徵，除耗費司法執行資源外
　　，對於被告犯罪行為之不法、罪責評價並無影響，且就沒收
　　制度所欲達成之社會防衛目的亦無任何助益，欠缺刑法上重
　　要性，爰依刑法第38條之2 第2 項規定，不予宣告沒收或追
　　徵。
  ②至洗錢防制法第14條第1 項之一般洗錢既遂罪者，依洗錢防
　　制法第18條第1 項固規定：「犯第14條之罪，其所移轉、變
　　更、掩飾、隱匿、收受、取得、持有、使用之財物或財產上
　　利益，沒收之；犯第15條之罪，其所收受、持有、使用之財
　　物或財產上利益，亦同。」此一規定採取義務沒收主義，只
　　要合於前述規定，法院即應為相關沒收之諭知，然該洗錢行
　　為之標的是否限於行為人所有者始得宣告沒收，法無明文，
　　實務上一向認為倘法條並未規定「不問屬於犯罪行為人與否
　　均沒收」時，自仍以屬於被告所有者為限，始應予沒收。暨
　　參諸最高法院100 年度台上字第5026號判決意旨亦同。本院
　　認在洗錢防制法並未規定「不問屬於犯罪行為人與否」之情
　　形下，自宜從有利於被告之認定。是本件被害人遭詐騙贓款
　　，並非被告收執所有，亦非在其實際掌控中，則被告就犯罪
　　所收受、持有之財物本不具所有權及事實上處分權，自無從
　　對其加以宣告沒收。何況刑法所定沒收乃「刑罰」及「保安
　　處分」以外之法律效果，實際上仍有懲罰之效，屬於干預財
　　產權之處分，應遵守比例原則及過度禁止原則，即洗錢防制
　　法第18條沒收規定，亦應有刑法第38條之2 第2 項規定之適
　　用。觀諸被告未因此獲得任何利益或犯罪所得，且與被害人
　　成立調解持續履行分期付款，倘再就匯入帳戶之贓款對被告
    諭知沒收，實屬過苛，爰不予宣告沒收，末此敘明。
四、不另為無罪諭知部分：
  ㈠公訴意旨另認：被告前開就附表編號5 所示提供帳戶之行為
　　，另涉犯洗錢防制法第14條第1 項之洗錢罪嫌。
  ㈡惟提供金融帳戶金融卡、密碼供他人使用，因提供者已將金
　　融帳戶金融卡、密碼提供他人使用，失去對自己帳戶實際管
　　領權限，若無配合指示親自提款，即難認有收受、持有或使
　　用特定犯罪所得之情形，且亦非屬移轉或變更特定犯罪所得
　　之行為，即非洗錢防制法第2 條第1 款、第3 款所稱之洗錢
　　行為。至於洗錢防制法第2 條修正之立法說明第3 點雖謂「
　　…㈣提供帳戶以掩飾不法所得之去向，例如：販售帳戶予他
　　人使用…」等語，似以販售帳戶為洗錢類型之一，然其僅係
　　單純之舉例，並未說明何以與掩飾、隱匿之要件相當。而文
　　義解釋為法律解釋之基礎，立法者之意思僅屬對構成要件文
　　義之眾多解釋方法之一，仍須就法條文字之規範目的及保護
　　利益具體分析。一般而言，洗錢防制法第2條第2款之掩飾、
　　隱匿行為，目的在遮掩、粉飾、隱藏、切斷特定犯罪所得與
　　特定犯罪間之關聯性，是此類洗錢行為須與欲掩飾、隱匿之
　　特定犯罪所得間具有物理上接觸關係（事實接觸關係）。而
　　提供金融帳戶金融卡及密碼供他人使用，嗣後被害人雖匯入
　　款項，然此時之金流仍屬透明易查，在形式上無從合法化其
　　所得來源，未造成金流斷點，尚不能達到掩飾或隱匿特定犯
　　罪所得之來源、去向及所在之作用，須待款項遭提領後，始
　　產生掩飾、隱匿之結果。故而，行為人提供金融帳戶金融卡
　　及密碼，若無參與後續之提款行為，即非洗錢防制法第2 條
　　第2 款所指洗錢行為，無從成立一般洗錢罪之直接正犯。行
　　為人提供金融帳戶提款卡及密碼予不認識之人，非屬洗錢防
　　制法第2 條所稱之洗錢行為，不成立同法第14條第1 項一般
　　洗錢罪之正犯；如行為人主觀上認識該帳戶可能作為收受及
　　提領特定犯罪所得使用，他人提領後即產生遮斷資金流動軌
　　跡以逃避國家追訴、處罰之效果，仍基於幫助之犯意而提供
　　，應論以幫助犯同法第14條第1 項之一般洗錢罪，亦有前揭
　　最高法院108 年度台上字第3101號判決意旨參照。依此意旨
　　，設若提供金融帳戶予他人使用，他人將該帳戶用以對其他
    民眾進行詐欺取財行為，而作為收取詐欺贓款之工具，該等
    贓款尚存放在帳戶之際，因為該等款項來源仍然透明易查，
　　難認此時已有造成金流斷點之結果，即贓款金流仍屬透明且
　　可以輕易查悉，在形式上，無法將該等詐欺贓款來源合法化
　　或造成金流斷點，自不能認已達到掩飾或隱匿該等特定犯罪
　　所得之來源、去向及所在之作用，就詐欺正犯而言，非僅難
　　認其已有製造金流斷點或產生掩飾、隱匿詐欺取財犯罪所得
　　之所在、去向，抑或有移轉或變更特定犯罪所得之結果，亦
　　無從實行任何該當洗錢防制法第2 條第1 款、第2 款之洗錢
　　行為，至於詐欺正犯持有、支配行為人所提供之金融帳戶，
　　該金融帳戶內有民眾受騙匯入之贓款，因該等特定犯罪所得
　　是屬詐欺正犯「自己之特定犯罪所得」，即難認詐欺正犯所
　　為已該當洗錢防制法第2 條第3 款之洗錢行為。故詐欺不法
　　份子向民眾實施詐術，民眾受騙匯款至該金融帳戶內，雖因
　　該詐欺贓款已存在上開帳戶內，且該帳戶正由詐欺不法份子
　　所持有、支配，若該等詐欺取財不法所得贓款未及提領旋遭
　　查獲，甚至該帳戶及時遭到圈存、凍結，致該等犯罪不法所
　　得無法提領，詐欺不法份子所為尚無從評價為符合洗錢防制
　　法第2 條第3 款之洗錢行為，實際上已無法製造金流斷點或
　　移轉、變更、隱匿、掩飾該等犯罪所得，又無證據足認詐欺
　　不法份子確實曾經著手實行該當於洗錢防制法第2 條第1 款
　　、第2 款洗錢之構成要件行為（因帳戶遭圈存，致詐欺贓款
　　已無法提領，而達到掩飾、隱匿詐欺取財犯罪所得之所在、
　　去向，抑或有移轉或變更特定犯罪所得之目的），詐欺不法
　　份子要難以洗錢防制法第14條第1 項之洗錢罪或同條第2 項
　　之洗錢未遂罪責相繩。
  ㈢又幫助犯係從屬於正犯而成立，以正犯已經犯罪為要件，故
　　幫助犯並非其幫助行為一經完成，即成立犯罪，必其幫助行
　　為或其影響力持續至正犯實施犯罪始行成立。是若提供金融
　　帳戶供他人詐欺取財以收取、提領詐欺不法所得，而有被害
　　人受騙匯款至所提供金融帳戶內，但該等不法所得並未經提
　　領，或是及時遭凍結、圈存而無從提領，依前所述，因詐欺
　　取財之正犯尚難以洗錢防制法第14條第1 項之洗錢罪或同條
　　第2 項之洗錢未遂罪相繩，則提供金融帳戶者，基於從屬性
　　原則，自亦無從成立幫助洗錢罪或幫助洗錢未遂罪。
  ㈣如附表編號5 被害人朱家宏雖遭詐騙匯款致乙帳戶內，惟依
　　卷附交易明細查詢（見警卷第102 頁），可知被害人朱家宏
    受騙匯款29,999元後，該款項尚未及提領即遭圈存、警示，
　　該款項仍存在帳戶內甚明。從而，被害人朱家宏受騙匯入之
　　贓款既未經詐欺正犯進行提領而製造任何金流斷點，即難認
　　詐欺正犯對於被害人朱家宏所為已構成洗錢防制法第14條第
　　1 項之洗錢罪。此外，復無其他證據足認詐欺正犯對被害人
　　朱家宏受騙匯入之款項，已有實施任何洗錢罪之構成要件行
　　為，而僅因款項及時遭圈存才無法領取以製造金流斷點，則
　　詐欺正犯對被害人朱家宏所為並未構成洗錢未遂罪，是被告
　　就附表編號5 所為，基於從屬性原則，其對被害人朱家宏即
　　無構成幫助洗錢罪或幫助洗錢未遂罪之餘地。
  ㈤綜上，公訴意旨認被告就附表編號5 對被害人朱家宏所為另
　　涉犯洗錢相關罪嫌，因被害人朱家宏受騙匯入乙帳戶之款項
　　並未遭提領，且無證據足認詐欺正犯曾有著手實行洗錢構成
　　要件之行為，依前開說明，本應為無罪之諭知，惟公訴意旨
　　認與被告前揭有罪部分有想像競合裁判上一罪之關係，爰不
　　另為無罪之諭知。
據上論斷，應依刑事訴訟法第299 條第1 項前段，洗錢防制法第
14條第1 項、第16條第2 項，刑法第11條前段、第30條第1 項前
段、第2 項、第339 條第1 項、第55條、第42條第3 項前段，刑
法施行法第1 條之1 第1 項，判決如主文。
本案經檢察官李志明偵查起訴，由檢察官林俊良、陳則銘到庭實
行公訴。
中　　華　　民　　國　　110 　年　　12　　月　　7 　　日
                  刑事第二庭    審判長法  官  林正雄
　　　　　　　　　                    法  官  黃美綾
　　　　　　　　　　　　　　　　　　　法  官  王品惠
以上正本證明與原本無異。
如不服本判決應於收受判決後20日內向本院提出上訴書狀，並應
敘述具體理由；其未敘述上訴理由者，應於上訴期間屆滿後20日
內向本院補提理由書（均須按他造當事人之人數附繕本）「切勿
逕送上級法院」。告訴人或被害人如對於本判決不服者，應具備
理由請求檢察官上訴，其上訴期間之計算係以檢察官收受判決正
本之日期為準。　　　　　　　　　　　　　　　　　　　
中　　華　　民　　國　　110 　年　　12　　月　　7 　　日
                                      書記官  黃亭嘉
附表：
編 號  被害人 (告訴人) 詐騙方式  匯款時間   匯款金額 （新臺幣） 人頭帳戶  證據出處【警卷】  1  吳東樺  集團成員於109 年4 月17日16時許起聯繫 吳東樺，誆稱需操作 解除重複扣款設定云 云，致吳東樺陷於錯 誤而匯款如右。 109 年4 月17日 17時19分許 29,987元 （不含手續 費15元） 甲帳戶  ①吳東樺警詢筆錄 　（第26-28 頁） ②臺中市政府警察局第六分 　局協和派出所受理刑事案 　件報案三聯單（第50頁） ③受理各類案件紀錄表 　（第51頁） ④內政部警政署反詐騙諮詢 　專線紀錄表（第52頁） ⑤受理詐騙帳戶通報警示簡 　便格式表（第53頁） ⑥吳東樺提供ATM 交易明細   表、網頁與通話紀錄等 　（第55-60 頁）    109 年4 月17日 17時35分許 29,985元 （不含手續 費15元）      109 年4 月17日 18時4 分許 20,000元       109 年4 月17日 18時7 分許 9,000 元    2  鐘康治  集團成員於109 年4 月17日17時19分許起 聯繫鐘康治，誆稱需 操作解除重複扣款設 定云云，致鐘康治陷 於錯誤而匯款如右。  109 年4 月17日 18時2 分許 (參警卷第96頁) 29,999元 （不含手續費15元） 甲帳戶  ①鐘康治警詢筆錄 　（第22-25 頁） ②新北市政府警察局新莊分 　局中港派出所受理刑事案 　件報案三聯單（第40頁） ③受理各類案件紀錄表 　（第41頁） ④內政部警政署反詐騙諮詢 　專線紀錄表（第42頁） ⑤受理詐騙帳戶通報警示簡 　便格式表（第43-44 頁） ⑥金融機構聯防機制通報單 　（第45頁） ⑦鐘康治提供ATM 交易明細 　表（第47-49 頁）    109 年4 月17日 18時38分許 24,000元       109 年4 月17日 18時52分許 29,999元 （不含手續 費15元） 乙帳戶      109 年4 月17日 19時2 分許 29,985元 （不含手續 費15元）   3  林可盈  集團成員於109 年4 月17日18時31分許起 聯繫林可盈，誆稱需 操作解除訂單扣款設 定云云，致林可盈陷 於錯誤而匯款如右。 109 年4 月17日 19時25分許 （參警卷第102 頁） 12,099元   乙帳戶  ①林可盈警詢筆錄 　（第29-31 頁） ②臺北市政府警察局北投分 　局永明派出所陳報單 　（第61頁） ③受理各類案件紀錄表 　（第62頁） ④內政部警政署反詐騙諮詢 　專線紀錄表(第63頁) ⑤受理詐騙帳戶通報警示簡 　便格式表（第64頁） ⑥金融機構聯防機制通報單 　（第65頁） ⑦林可盈提供ATM 交易明細 　表（第66頁） 4  劉思琪  集團成員於109 年4 月17日18時30分許起 聯繫劉思琪，誆稱需 操作解除訂單扣款設 定云云，致劉思琪陷 於錯誤而匯款如右。 109 年4 月17日 19時13分許 29,987元   乙帳戶  ①劉思琪警詢筆錄 　（第36-39 頁） ②新北市政府警察局新店分 　局江陵派出所陳報單 　（第77頁） ③受理刑事案件報案三聯單 　（第78頁） ④受理各類案件紀錄表 　（第79頁） ⑤內政部警政署反詐騙諮詢 　專線紀錄表(第80頁) ⑥金融機構聯防機制通報單 　（第81頁） ⑦劉思琪提供通話紀錄、網 　銀交易明細等 　（第82-85 頁） 5  朱家宏  集團成員於109 年4 月17日17時51分許起 聯繫朱家宏，誆稱需 操作解除團購扣款設 定云云，致朱家宏陷 於錯誤而匯款如右。 109 年4 月17日 19時28分許 29,999元 【已圈存】  乙帳戶  ①朱家宏警詢筆錄 　（第32-35 頁） ②臺北市政府警察局松山分 　局中崙派出所陳報單 　（第68頁） ③受理刑事案件報案三聯單 　（第69頁） ④受理各類案件紀錄表 　（第70頁） ⑤內政部警政署反詐騙諮詢 　專線紀錄表（第71頁） ⑥受理詐騙帳戶通報警示簡 　便格式表（第73頁） 
附錄本案論罪科刑法條：
洗錢防制法第14條第1 項
有第2 條各款所列洗錢行為者，處7 年以下有期徒刑，併科新臺
幣5 百萬元以下罰金。
中華民國刑法第339 條第1 項（普通詐欺罪）
意圖為自己或第三人不法之所有，以詐術使人將本人或第三人之
物交付者，處5 年以下有期徒刑、拘役或科或併科50萬元以下罰
金。